【裁判字號】    98,訴,407
【裁判日期】    980406
【裁判案由】    毒品危害防制條例
【裁判全文】
臺灣臺北地方法院刑事判決               98年度訴字第407號
公  訴  人  臺灣臺北地方法院檢察署檢察官
被      告  甲○○
上列被告因違反毒品危害防制條例案件，經檢察官提起公訴（98
年度毒偵字第564 號），被告就被訴事實為有罪之陳述，本院合
議庭裁定由受命法官以簡式審判程序審理，判決如下：
    主  文
甲○○施用第一級毒品，累犯，處有期徒刑玖月，扣案第一級毒
品海洛因貳包（驗餘淨重零點壹伍參肆公克，及直接包裝毒品而
殘有第一級毒品海洛因於上不可完全析離之夾鏈袋貳只），均沒
收銷燬之。
    事  實
一、甲○○前因施用毒品案件，經令入勒戒處所觀察、勒戒，因
    認無繼續施用毒品傾向之情，於民國93年9 月21日釋放出所
    ，經臺灣臺北地方法院檢察署檢察官以93年度毒偵字第1066
    號不起訴處分確定；於93年10月下旬，因施用毒品犯行，經
    臺灣板橋地方法院以94年度訴字第104 號判決應執行有期徒
    刑10月確定，於96年1 月26日因縮刑期滿執行完畢；於97年
    間，因施用、持有毒品犯行，經臺灣臺北地方法院檢察署檢
    察官以97年度緩字第1284號緩起訴處分確定；於97年8 月25
    日施用毒品案件，因而經本院於97年12月24日以97年度訴字
    2289號判處有期徒刑7 月確定。詎甲○○猶不知悔改，明知
    海洛因係毒品危害防制條例所規定之第一級毒品，不得非法
    持有及施用，竟先於98年2 月1 日向綽號「賣菜仔」之人購
    得第一級毒品海洛因而持有，進而於同年月2 日下午6 時許
    ，在臺北縣板橋市○○街13之1 號7 樓住處，以將海洛因摻
    水注射靜脈之方式，施用海洛因1 次，並於施用完畢後將針
    筒丟棄。嗣為警於98年2 月3 日下午4 時許，在臺北市○○
    區○○街及漢口街路口查獲，並當場扣得海洛因2 包（毛重
    0.6180公克、淨重0.1580公克、取樣0.0046公克、餘重0.15
    34公克，及直接包裝毒品而殘有第一級毒品海洛因於上不可
    完全析離之夾鏈袋2 只）及採集尿液送驗呈海洛因陽性反應
    ，始查知上情。
二、案經臺北市政府警察局萬華分局報請臺灣臺北地方法院檢察
    署檢察官偵查起訴。
    理  由
一、按除被告所犯為死刑、無期徒刑、最輕本刑為3 年以上有期
    徒刑之罪或高等法院管轄第一審案件者外，於法院行準備程
    序進行中，被告先就被訴事實為有罪之陳述時，審判長得告
    知被告簡式審判程序之旨，並聽取當事人、代理人、辯護人
    及輔佐人之意見後，裁定進行簡式審判程序；且受命法官行
    準備程序，與法院或審判長有同一之權限；又簡式審判程序
    之證據調查，不受刑事訴訟法第159 條第1 項、第161 條之
    2 、第161 條之3 、第163 條之1 及第164 條至第170 條規
    定之限制，刑事訴訟法第273 條之1 第1 項、第279 條第2
    項前段、第273 條之2 分別定有明文。本案被告甲○○所犯
    係死刑、無期徒刑、最輕本刑為3 年以上有期徒刑以外之罪
    ，其於準備程序中就被訴事實為有罪之陳述，經法官告知簡
    式審判程序之旨，並聽取公訴人、被告之意見後，認為適宜
    由受命法官獨任進行簡式審判程序，由合議庭依刑事訴訟法
    第273 條之1 第1 項規定，裁定由受命法官獨任進行審判程
    序，合先敘明。
二、上揭事實業據被告於本院審理中坦承不諱，且經將被告為警
    查獲時採集所得之尿液送請鑑定結果，確有呈現海洛因陽性
    反應，有臺灣尖端先進生技醫藥股份有限公司出具之濫用藥
    物檢驗報告、臺北市政府警察局偵辦毒品案件尿液檢體委驗
    單、贓證物品清單在卷可證（偵查卷第35 -37頁），且有海
    洛因2 包（毛重0.6180公克、淨重0.1580公克、取樣0.0046
    公克、餘重0.1534公克，及直接包裝毒品而殘有第一級毒品
    海洛因於上不可完全析離之夾鏈袋2 只），並有交通部民用
    航空局航空醫務中心毒品鑑定書在卷可佐（偵查卷第41頁）
    ，足認被告之自白與事實相符。又被告前因施用毒品犯行，
    經令入勒戒處所觀察、勒戒，因認無繼續施用毒品傾向之情
    ，於93年9 月21日釋放出所，經臺灣臺北地方法院檢察署檢
    察官以93年度毒偵字第1066號不起訴處分確定；於93年10月
    下旬，因施用毒品犯行，經臺灣板橋地方法院以94年度訴字
    第104 號判決應執行有期徒刑10月確定，於96年1 月26日因
    縮刑期滿執行完畢；於97年間，因施用、持有毒品犯行，經
    臺灣臺北地方法院檢察署檢察官以97年度緩字第1284號緩起
    訴處分確定；於97年8 月25日施用第一級毒品案件，因而經
    本院於97年12月24日以97年度訴字2289號判處有期徒刑7 月
    確定等事實，亦有臺灣高等法院被告前案紀錄表在卷可查，
    是被告本案施用毒品之犯行已無再次施以觀察、勒戒或強制
    戒治之必要。本案事證已臻明確，被告犯行洵堪認定，應依
    法論科。
三、按海洛因係毒品危害防制條例第2 條第2 項第1 款所定之第
    一級毒品，不得非法持有、施用，被告非法施用，核其所為
    ，係犯毒品危害防制條例第10條第1 項之施用第一級毒品罪
    。被告持有海洛因之低度行為，應為其施用之高度行為所吸
    收，不另論罪。被告有如事實欄所載曾經有期徒刑執行完畢
    之前科，有臺灣高等法院被告全國前案紀錄表及刑案資料查
    註紀錄表各1 份在卷可查，其於徒刑執行完畢後，五年內故
    意再犯本件有期徒刑以上之罪，為累犯，應依刑法第47條第
    1 項之規定，加重其刑。爰審酌被告曾有多次觸犯施用毒品
    之犯行，雖經觀察、勒戒及刑罰之執行，仍未能斷戒施用毒
    品惡習，顯見其戒治意志不堅，缺乏勒戒動機，本應從重量
    刑。惟念其施用毒品係對己身殘害，未造成他人具體危害，
    且能於本院審理時坦承犯行，態度尚稱良好，復衡其犯罪之
    動機、目的、手段，犯罪時所受之刺激及其品性、生活狀況
    及智識程度等一切情狀，量處如主文之刑，以示儆懲。
四、扣案之白色粉末2 包，其內粉末確為海洛因，而直接包裝毒
    品之夾鏈袋2 只，則有海洛因殘留於上不可完全析離，應視
    之為毒品，有交通部民用航空局航空醫務中心毒品鑑定書及
    扣案物品相片在卷可查，係為海洛因2 包（毛重0.6180公克
    、淨重0.1580公克、取樣0.0046公克、餘重0.1534公克，及
    直接包裝毒品而殘有第一級毒品海洛因於上不可完全析離之
    夾鏈袋2 只），且係被告因施用所持有之第一級毒品，業據
    被告供承在卷，應依毒品危害防制條例第18條第1 項前段之
    規定，不問屬於犯人所有與否，宣告沒收銷燬之。至因鑑定
    而耗損之毒品，已因鑑定而滅失，爰不予宣告沒收，附此敘
    明。
據上論斷，應依刑事訴訟法第273 條之1 第1 項、第284 條之1
、第299 條第1 項前段，毒品危害防制條例第10條第1 項、第18
條第1 項前段，刑法第11條、第47條第1 項，判決如主文。
本案經檢察官孫沛琦到庭執行職務。
中    華    民    國    98    年    4     月    6     日
                  刑事第七庭  法  官  林勇如
上正本證明與原本無異。
如不服本判決應於收受送達後10日內向本院提出上訴書狀，並應
敘述具體理由；其未敘述上訴理由者，應於上訴期間屆滿後20日
內向本院補提理由書（均須按他造當事人之人數附繕本）「切勿
逕送上級法院」。
                              書記官  葉潔如
中    華    民    國    98    年    4     月    6     日
附錄：本案論罪科刑法條全文
毒品危害防制條例第10條
施用第一級毒品者，處6 月以上5 年以下有期徒刑。
施用第二級毒品者，處3 年以下有期徒刑。


司法院資訊處製作；財團法人民間司法改革基金會備份。
